臺灣板橋地方法院刑事判決　　　　　　 100年度訴字第1698號
公　訴　人　臺灣板橋地方法院檢察署檢察官
被　　　告　謝如一
上列被告因偽造文書等案件，經檢察官提起公訴（100 年度偵字
第1622號、4750號），被告於準備程序進行中就被訴事實為有罪
之陳述，本院合議庭裁定由受命法官獨任進行簡式審判程序並判
決如下：
    主  文
謝如一所犯如附表一、二所示各罪，各處如附表宣告刑欄所示之
刑。應執行有期徒刑參年貳月，如易科罰金，以新臺幣壹仟元折
算壹日。如附表二編號1 至3 所示中古手機讓渡切結書中之「讓
渡人簽名」欄、買賣切結書中之「立約人」欄、中古買賣契約書
「立切結書人」欄之偽造「王志鳴」署押共肆枚，均沒收。
    事  實
一、謝如一各基於意圖為自己不法之所有之竊盜犯意，於附表一
    編號1 至9 所示之時間、地點，以附表一編號1 至9 所示之
    方式，竊得如附表一編號1 至9 所示之財物。復各基於行使
    偽造私文書之犯意，於附表二編號1 至3 所示之時間、地點
    ，以附表二編號1 至3 所示之方式，偽造、行使如附表二編
    號1 至3 所示之私文書，足生損害於王志鳴。經警循線分別
    於99年10月13日11時許、同年月19日20時許、同年11月25日
    11實許，至臺北市○○區○○街1 段69號8 樓處所，分別由
    張茂昌、許叡麟同意提交扣案如附表三編號18至24所示之物
    。嗣警方於99年11月9 日15時許，持本院搜索票在謝如一位
    於新北市○○區○○路19號4 樓住所內查獲，並扣得如附表
    三編號1 至12所示之物，嗣於同日21時35分，經謝如一主動
    偕同警方至新北市○○區○○路26號後方水溝內扣得如附表
    三編號13至17所示之物，始悉上情。
二、案經游瑋弘、謝育坤訴由臺北市政府警察局移送臺灣板橋地
    方法院檢察署檢察官偵查起訴。
    理  由
一、按除被告所犯為死刑、無期徒刑、最輕本刑為3 年以上有期
    徒刑之罪或高等法院管轄第一審案件者外，於前條第1 項程
    序進行中，被告先就被訴事實為有罪之陳述時，審判長得告
    知被告簡式審判程序之旨，並聽取當事人、代理人、辯護人
    及輔佐人之意見後，裁定進行簡式審判程序，刑事訴訟法第
    273 條之1 第1 項定有明文。本件被告謝如一所犯如附表一
    編號1 至9 及附表二編號1 至3 所示之罪，均非屬最輕本刑
    為3 年以上有期徒刑之罪，且被告謝如一於本院100 年8 月
    3 日準備程序進行中，已就被訴之事實均為有罪之陳述，經
    審判長告知被告簡式審判程序之旨後，被告及公訴人均同意
    改依簡式審判程序審理，本院合議庭乃依上揭規定，裁定本
    件由受命法官獨任進行簡式審判程序，合先敘明。
二、前開犯罪事實，業據被告謝如一於本院審理時坦承不諱，並
    經被害人陳立群、陳志麟、張翔峰、張家豪、顏良原、謝育
    文、柯美如於警詢中及被害人杜月笙之配偶王嘉毓、告訴人
    游瑋弘、謝育坤於偵訊時與警詢中指訴綦詳，核與證人張茂
    昌、黃建翰、黃君逸、許叡麟所述謝如一持王志鳴身分證正
    本，冒用王志鳴名義，將竊得如附表一編號1 至5 、8 所示
    之手機賣予渠等之情節相符，且有王志鳴、顏良原、王嘉毓
    、游瑋弘、謝育坤、陳立群贓物認領保管單各1 份、現場蒐
    證照片10張、監視器翻拍照片4 張、竊電蒐證照片4 張、扣
    案手機照片1 張、失竊手機對應門號資料、贓物手機一覽表
    、萬事達手機錧中古機買賣契約書、中古手機（二手機）買
    賣契約書、買賣切結書、中古手機讓渡切結書各1 份、中古
    手機回收（買賣）契約書3 份在卷可參，及竊盜所得如附表
    三編號1 、11、19、20、23、24所示（除附表編號19之物外
    ，均已發還告訴人及被害人）之物扣案可稽。綜上，本件事
    證明確，被告附表一所示之犯行均堪認定，應予依法論處。
三、按意圖為自己或第三人不法之所有，而竊取他人之動產者，
    為竊盜罪；電能、熱能及其他能量，關於本章之罪，以動產
    論，刑法第320 條第1 項、第323 條定有明文。又電業法第
    106 條之規定，係在保護經營供給電能之事業，並非一般之
    用電戶，此觀該條各款、同法第2 條及處理竊電規則之規定
    自明。故私接電線，若係通過電力公司允許供電之鄰人電錶
    所設之線路內，因用電已有電錶控制計算，該通過電錶控制
    計算後之電氣，即屬該鄰人所有之動產，如予竊取，即應視
    其犯罪形態，依刑法之竊盜罪章論處（最高法院84年台非字
    第214 號判例意旨參照）。核被告謝如一就附表一、二所為
    ，各係犯如附表一、二所示之罪，又被告在附表二所示之中
    古手機讓渡切結書「讓渡人簽名」欄、買賣切結書「立約人
    」欄、萬事達手機館中古機買賣契約書「立切結書人」欄偽
    造之署押並持以交付買受人而行使之；其偽造私文書後復持
    以行使，偽造之低度行為復為行使之高度行為所吸收，均不
    另論罪。又被告所犯附表一、二所示各罪間，犯意各別，行
    為互殊，應予分論併罰。爰審酌被告正值青壯之年，本可期
    其潔身自愛，奮發向上，詎捨此不由，反無視法令禁制，自
    99年5 月起至99年11月8 日止，為如附表一所示9 次竊盜犯
    行，另於前開竊盜犯行後，為隱匿其真實身分，竟擅自冒用
    他人之名義販售竊取所得之行動電話而行使偽造私文書，顯
    乏尊重他人權益及遵守法紀等觀念，應予非難，兼衡其素行
    、犯罪動機、目的、所用手段、所生危害，對被害人及告訴
    人造成之損害非謂不重，惟念其犯後尚知坦承犯行，態度尚
    佳等一切情狀，分別量處如主文所示之刑，並均諭知易科罰
    金之折算標準，暨定其應執行刑及諭知易科罰金之折算標準
    。
四、如附表二編號1 至3 所示中古手機讓渡切結書中之「讓渡人
    簽名」欄、買賣切結書中之「立約人」欄、中古買賣契約書
    「立切結書人」欄之偽造「王志鳴」署押共4枚，依刑法第
    219 條規定，不問屬於犯人與否，均沒收。又上開文件已為
    被告分別行使而交付予各該收購被告竊取如附表二編號1 至
    3 所示行動電話之公司員工黃建翰、黃君逸、許叡麟，則為
    各該收購行動電話之公司所有，而非被告所有之物，爰不宣
    告沒收。至如附表三編號1 、11、20、23、24所示之物，係
    竊盜所得贓物，業已發還被害人顏良原、杜月笙之配偶王嘉
    毓、陳立群及告訴人謝育坤、有瑋弘，此有贓物認領保管單
    5 紙在卷可參；及如附表三編號4 、6 、13至18、22所示之
    物係被告另犯竊盜所得，業已發還另案被害人，此有贓物認
    領保管單2 紙在卷可參；另扣案如附表三編號19所示之物係
    被告犯本件附表一編號5 竊盜犯行所得之贓物，應發還予被
    害人張家豪；又扣案如附表三編號2 、3 、7 其中1 張電話
    卡、8 至10、21所示之物係被告因另犯竊盜所得；編號如附
    表三編號5 、7 其中4 張電話卡、12所示之物雖係被告所有
    ，然無證據足認與本件犯罪有關，且均非違禁物或本院應義
    務沒收之物，爰均不宣告沒收，附此敘明。
據上論斷，應依刑事訴訟法第273 條之1 第1 項、第299 條第1
項前段，刑法第320 條第1 項、第323 條、第216 條、第210 條
、第41條第1 項前段、第8 項、第219 條、第51條第5 款，判決
如主文。
本案經檢察官姜麗君到庭執行職務。
中    華    民    國   100    年    8     月    17    日
                    刑事第十四庭  法  官  傅明華
上列正本證明與原本無異。
如不服本判決，應於判決送達後10日內敘明上訴理由，向本院提
出上訴狀 (應附繕本) ，上訴於臺灣高等法院。其未敘述上訴理
由者，應於上訴期間屆滿後20日內向本院補提理由書「切勿逕送
上級法院」。
                                  書記官  蔡一如
中    華    民    國   100    年    8     月    17    日
附本案論罪科刑法條全文：
中華民國刑法第210條
（偽造變造私文書罪）
偽造、變造私文書，足以生損害於公眾或他人者，處 5 年以下
有期徒刑。
中華民國刑法第216條
（行使偽造變造或登載不實之文書罪）
行使第 210 條至第 215 條之文書者，依偽造、變造文書或登載
不實事項或使登載不實事項之規定處斷。
中華民國刑法第323條
電能、熱能及其他能量，關於本章之罪，以動產論。
中華民國刑法刑法第320條
意圖為自己或第三人不法之所有，而竊取他人之動產者，為竊盜
罪，處5 年以下有期徒刑、拘役或 5 百元以下罰金。
意圖為自己或第三人不法之利益，而竊佔他人之不動產者，依前
項之規定處斷。
前二項之未遂犯罰之。
附表一：
┌─┬──┬───┬───┬─────────┬─────┬────┐
│編│被害│時  間│地  點│犯   罪   方   法 │涉犯法條  │主    文│
│號│人  │      │      │                  │          │        │
├─┼──┼───┼───┼─────────┼─────┼────┤
│1 │陳立│99年5 │新北市│趁被害人陳立群駕駛│刑法第320 │謝如一犯│
│  │群  │月間某│中和區│車輛卸貨，車窗未關│條第1項   │竊盜罪，│
│  │    │日    │莒光路│上之際，徒手竊取陳│          │處有期徒│
│  │    │      │213 之│立群所有放置在車內│          │刑肆月，│
│  │    │      │3 號前│副駕駛座之SAMSUNG │          │如易科罰│
│  │    │      │      │牌型號J208行動電話│          │金，以新│
│  │    │      │      │1 支（價值約新臺幣│          │臺幣壹仟│
│  │    │      │      │（下同）3,000 元）│          │元折算壹│
│  │    │      │      │，得手後逃離現場。│          │日。    │
│  │    │      │      │復於不詳時間，謝如│          │        │
│  │    │      │      │一將上開竊得之行動│          │        │
│  │    │      │      │電話1 支，在臺北市│          │        │
│  │    │      │      │中正區○○街○ 段69│          │        │
│  │    │      │      │號8 樓，持竊得之王│          │        │
│  │    │      │      │志鳴之身分證正本，│          │        │
│  │    │      │      │冒用王志鳴之名義，│          │        │
│  │    │      │      │將上開竊得之行動電│          │        │
│  │    │      │      │話，販售予不知情之│          │        │
│  │    │      │      │行動電話零件商張茂│          │        │
│  │    │      │      │昌，並基於行使偽造│          │        │
│  │    │      │      │私文書之犯意，在中│          │        │
│  │    │      │      │古手機回收買賣契約│          │        │
│  │    │      │      │書「賣方簽章」欄上│          │        │
│  │    │      │      │，偽造「王志鳴」之│          │        │
│  │    │      │      │署名1 枚，將該買賣│          │        │
│  │    │      │      │契約書交付予張茂昌│          │        │
│  │    │      │      │收受而行使之，用以│          │        │
│  │    │      │      │表示係王志鳴出賣上│          │        │
│  │    │      │      │開行動電話，足生損│          │        │
│  │    │      │      │害於王志鳴及張茂昌│          │        │
│  │    │      │      │（涉嫌竊盜王志鳴財│          │        │
│  │    │      │      │物部分及偽造文書部│          │        │
│  │    │      │      │分，業經本院以99年│          │        │
│  │    │      │      │度訴字第3737號判決│          │        │
│  │    │      │      │確定在案）        │          │        │
├─┼──┼───┼───┼─────────┼─────┼────┤
│2 │陳志│99年7 │新北市│趁被害人陳志麟駕駛│刑法第320 │謝如一犯│
│  │麟  │月底某│土城區│車號206-DJ號自用小│條第1項   │竊盜罪，│
│  │    │日下午│金城路│貨車卸貨車門未上鎖│          │處有期徒│
│  │    │      │3 段20│之際，徒手竊取陳志│          │刑肆月，│
│  │    │      │7 巷1 │麟所有放置在車內之│          │如易科罰│
│  │    │      │號前  │MOTOROLA牌型號E8行│          │金，以新│
│  │    │      │      │動電話1 支，得手後│          │臺幣壹仟│
│  │    │      │      │逃離現場。        │          │元折算壹│
│  │    │      │      │                  │          │日。    │
├─┼──┼───┼───┼─────────┼─────┼────┤
│3 │張翔│99年8 │新北市│趁被害人張翔峰駕駛│刑法第320 │謝如一犯│
│  │峰  │月間某│土城區│車號9781-SS 號自用│條第1項   │竊盜罪，│
│  │    │日上午│明德路│小貨車卸貨車門未上│          │處有期徒│
│  │    │      │1段67 │鎖之際，徒手竊取被│          │刑肆月，│
│  │    │      │號旁  │害人張翔峰所有放置│          │如易科罰│
│  │    │      │      │在車內之NOKIA 牌型│          │金，以新│
│  │    │      │      │號5800行動電話1 支│          │臺幣壹仟│
│  │    │      │      │（價值約9,500 元）│          │元折算壹│
│  │    │      │      │，得手後逃離現場。│          │日。    │
├─┼──┼───┼───┼─────────┼─────┼────┤
│4 │游瑋│99年9 │新北市│趁告訴人游瑋弘駕駛│刑法第320 │謝如一犯│
│  │弘（│月1 日│土城區│車號982-AU號自用小│條第1項   │竊盜罪，│
│  │告訴│10時15│明德路│貨車卸貨車門未上鎖│          │處有期徒│
│  │人）│分許  │1 段67│之際，徒手竊取告訴│          │刑肆月，│
│  │    │      │號旁  │人游瑋弘所有放置在│          │如易科罰│
│  │    │      │      │車內之背包1 個（內│          │金，以新│
│  │    │      │      │有SONY牌型號T700行│          │臺幣壹仟│
│  │    │      │      │動電話1 支、亞太手│          │元折算壹│
│  │    │      │      │機1 支、身分證1張 │          │日。    │
│  │    │      │      │、健保卡1 張、駕照│          │        │
│  │    │      │      │1 張、金融卡1 張、│          │        │
│  │    │      │      │皮夾1 個、現金約90│          │        │
│  │    │      │      │0 元、轎車鑰匙1串 │          │        │
│  │    │      │      │、金戒指1 個等物）│          │        │
│  │    │      │      │，得手後逃離現場  │          │        │
│  │    │      │      │。                │          │        │
├─┼──┼───┼───┼─────────┼─────┼────┤
│5 │張家│99年9 │新北市│趁被害人張家豪駕駛│刑法第320 │謝如一犯│
│  │豪  │月間某│土城區│車號LL－3650號自用│條第1項   │竊盜罪，│
│  │    │日    │延壽路│小貨車卸貨車門未上│          │處有期徒│
│  │    │      │25號前│鎖之際，徒手竊取被│          │刑肆月，│
│  │    │      │      │害人張家豪所有放置│          │如易科罰│
│  │    │      │      │在車內之SAMSUNG 牌│          │金，以新│
│  │    │      │      │型號CC03行動電話1 │          │臺幣壹仟│
│  │    │      │      │支及香菸1 包，得手│          │元折算壹│
│  │    │      │      │後逃離現場。復於99│          │日。    │
│  │    │      │      │年10月1 日，謝如一│          │        │
│  │    │      │      │將上開竊得之行動電│          │        │
│  │    │      │      │話1 支，在臺北市中│          │        │
│  │    │      │      │正區○○街○ 段69號│          │        │
│  │    │      │      │8 樓，持竊得之王志│          │        │
│  │    │      │      │鳴之身分證正本，冒│          │        │
│  │    │      │      │用王志鳴之名義，將│          │        │
│  │    │      │      │上開竊得之行動電話│          │        │
│  │    │      │      │，販售予不知情之張│          │        │
│  │    │      │      │茂昌，並基於行使偽│          │        │
│  │    │      │      │造私文書之犯意，在│          │        │
│  │    │      │      │中古手機回收買賣契│          │        │
│  │    │      │      │約書「賣方簽章」欄│          │        │
│  │    │      │      │上，偽造「王志鳴」│          │        │
│  │    │      │      │之署名1 枚，將該買│          │        │
│  │    │      │      │賣契約書交付予張茂│          │        │
│  │    │      │      │昌收受而行使之，用│          │        │
│  │    │      │      │以表示係王志鳴出賣│          │        │
│  │    │      │      │上開行動電話，足生│          │        │
│  │    │      │      │損害於王志鳴及張茂│          │        │
│  │    │      │      │昌（涉嫌竊盜王志鳴│          │        │
│  │    │      │      │財物部分及偽造文書│          │        │
│  │    │      │      │部分，業經本院以99│          │        │
│  │    │      │      │年度訴字第3737號判│          │        │
│  │    │      │      │決確定在案）。    │          │        │
├─┼──┼───┼───┼─────────┼─────┼────┤
│6 │顏良│99年9 │新北市│趁被害人顏良原駕駛│刑法第320 │謝如一犯│
│  │原  │月某日│板橋區│車號碼4782－YL號貨│條第1項   │竊盜罪，│
│  │    │下午  │國慶路│車卸貨車門未上鎖之│          │處有期徒│
│  │    │      │與信義│際，徒手竊取被害人│          │刑肆月，│
│  │    │      │路口旁│顏良原所有放置在車│          │如易科罰│
│  │    │      │      │內之LG牌型號ce168 │          │金，以新│
│  │    │      │      │行動電話1 支（價值│          │臺幣壹仟│
│  │    │      │      │約6,000 元），得手│          │元折算壹│
│  │    │      │      │後逃離現場。      │          │日。    │
├─┼──┼───┼───┼─────────┼─────┼────┤
│7 │杜月│99年10│新北市│趁被害人杜月笙駕駛│刑法第320 │謝如一犯│
│  │笙  │月間某│土城區│車號1507-3A 號自用│條第1項   │竊盜罪，│
│  │    │日晚間│金城路│小貨車下車，車門未│          │處有期徒│
│  │    │      │3 段77│上鎖之際，徒手竊取│          │刑肆月，│
│  │    │      │號前旁│被害人杜月笙所有放│          │如易科罰│
│  │    │      │      │置在車內之背包1 個│          │金，以新│
│  │    │      │      │（內有皮夾1 個、身│          │臺幣壹仟│
│  │    │      │      │分證1 張、駕照1 張│          │元折算壹│
│  │    │      │      │、現金約5 、6,000 │          │日。    │
│  │    │      │      │元、信用卡2 張、休│          │        │
│  │    │      │      │旅車等鑰匙1 串、登│          │        │
│  │    │      │      │記人為王嘉毓之3.5G│          │        │
│  │    │      │      │網卡1 支（含sim 卡│          │        │
│  │    │      │      │1個 及傳輸線1 條：│          │        │
│  │    │      │      │卡號61E0 93U20037 │          │        │
│  │    │      │      │）、ELYIA 牌型號  │          │        │
│  │    │      │      │i509 行 動電話1 支│          │        │
│  │    │      │      │等物），得手後逃離│          │        │
│  │    │      │      │現場              │          │        │
├─┼──┼───┼───┼─────────┼─────┼────┤
│8 │謝育│99年10│新北市│趁告訴人謝育坤駕駛│刑法第320 │謝如一犯│
│  │文、│月19日│板橋區│車號295-ZA號貨車卸│條第1項   │竊盜罪，│
│  │謝育│凌晨2 │南雅東│貨，車門未上鎖之際│          │處有期徒│
│  │坤（│時22分│路38號│，徒手竊取告訴人謝│          │刑肆月，│
│  │告訴│許    │旁    │育坤所有放置在車內│          │如易科罰│
│  │人）│      │      │之背包1 個（內有告│          │金，以新│
│  │    │      │      │訴人謝育坤所有之皮│          │臺幣壹仟│
│  │    │      │      │夾1 個、被害人謝育│          │元折算壹│
│  │    │      │      │文所有之皮夾1 個、│          │日。    │
│  │    │      │      │身分證2 張、駕照4 │          │        │
│  │    │      │      │張、現金約6 萬元、│          │        │
│  │    │      │      │信用卡3 張、鑰匙3 │          │        │
│  │    │      │      │串、車輛行駛執照2 │          │        │
│  │    │      │      │張及長江牌型號TV96│          │        │
│  │    │      │      │9 行動電話1 支等物│          │        │
│  │    │      │      │），得手後逃離現場│          │        │
│  │    │      │      │。復於99年10月19日│          │        │
│  │    │      │      │，謝如一將上開竊得│          │        │
│  │    │      │      │長江牌型號TV969 之│          │        │
│  │    │      │      │行動電話1支，在臺 │          │        │
│  │    │      │      │北市○○區○○街1 │          │        │
│  │    │      │      │段69號8 樓，持竊得│          │        │
│  │    │      │      │之王志鳴之身分證正│          │        │
│  │    │      │      │本，冒用王志鳴之名│          │        │
│  │    │      │      │義，將上開竊得之行│          │        │
│  │    │      │      │動電話，販售予不知│          │        │
│  │    │      │      │情之張茂昌，並基於│          │        │
│  │    │      │      │行使偽造私文書之犯│          │        │
│  │    │      │      │意，在中古手機回收│          │        │
│  │    │      │      │買賣契約書「賣方簽│          │        │
│  │    │      │      │章」欄上，偽造「王│          │        │
│  │    │      │      │志鳴」之署名將該買│          │        │
│  │    │      │      │賣契約書交付予張茂│          │        │
│  │    │      │      │昌收受而行使之，用│          │        │
│  │    │      │      │以表示係王志鳴出賣│          │        │
│  │    │      │      │上開行動電話，足生│          │        │
│  │    │      │      │損害於王志鳴及張茂│          │        │
│  │    │      │      │昌（涉嫌竊盜王志鳴│          │        │
│  │    │      │      │財物部分及偽造文書│          │        │
│  │    │      │      │部分，業經本院以99│          │        │
│  │    │      │      │年度訴字第3737號判│          │        │
│  │    │      │      │決確定在案）。    │          │        │
├─┼──┼───┼───┼─────────┼─────┼────┤
│9 │柯美│99年11│新北市│未得該址住戶柯美如│刑法第323 │謝如一犯│
│  │如  │月8 日│土城區│之同意，以自備之電│條、第320 │竊盜罪，│
│  │    │17時許│延壽街│線，插入該址住戶柯│條第1 項  │處有期徒│
│  │    │      │13巷10│美如之電源插座，私│          │刑貳月，│
│  │    │      │號1樓 │接電源而竊得電能供│          │如易科罰│
│  │    │      │      │己住處使用。      │          │金，以新│
│  │    │      │      │                  │          │臺幣壹仟│
│  │    │      │      │                  │          │元折算壹│
│  │    │      │      │                  │          │日。    │
└─┴──┴───┴───┴─────────┴─────┴────┘
附表二：
┌─┬──┬───┬───┬─────────┬─────┬────┐
│編│被害│時  間│地  點│犯   罪   方   法 │涉犯法條  │主    文│
│號│人  │      │      │                  │          │        │
├─┼──┼───┼───┼─────────┼─────┼────┤
│1 │王志│99年8 │新北市│持竊得之王志鳴之身│刑法第216 │謝如一行│
│  │鳴  │月1日 │土城區│分證正本，冒用王志│條、第210 │使偽造私│
│  │    │      │延和路│鳴之名義，將附表一│條        │文書，足│
│  │    │      │118號 │編號2 所竊得之陳志│          │以生損害│
│  │    │      │      │麟MOTOROLA牌型號E8│          │於他人，│
│  │    │      │      │行動電話1 支，販售│          │處有期徒│
│  │    │      │      │予不知情之愷達通信│          │刑參月，│
│  │    │      │      │行員工黃建翰，並基│          │如易科罰│
│  │    │      │      │於行使偽造私文書之│          │金，以新│
│  │    │      │      │犯意，在中古手機讓│          │臺幣壹仟│
│  │    │      │      │渡切結書「讓渡人簽│          │元折算壹│
│  │    │      │      │名」欄上，偽造「王│          │日。中古│
│  │    │      │      │志鳴」之署押2 枚，│          │手機讓渡│
│  │    │      │      │將該中古手機讓渡切│          │切結書「│
│  │    │      │      │結書交付予黃建翰收│          │讓渡人」│
│  │    │      │      │受而行使以表示係王│          │欄上偽造│
│  │    │      │      │志鳴出賣上開行動電│          │之「王志│
│  │    │      │      │話，足生損害於王志│          │鳴」署押│
│  │    │      │      │鳴及黃建翰。（涉嫌│          │貳枚沒收│
│  │    │      │      │竊盜王志鳴財物部分│          │。      │
│  │    │      │      │，業經本院以99年度│          │        │
│  │    │      │      │訴字第3737號判決確│          │        │
│  │    │      │      │定在案）          │          │        │
├─┼──┼───┼───┼─────────┼─────┼────┤
│2 │王志│99年8 │新北市│持竊得之王志鳴之身│刑法第216 │謝如一行│
│  │鳴  │月11日│土城區│分證正本，冒用王志│條、第210 │使偽造私│
│  │    │      │金城路│鳴之名義，將附表一│條        │文書，足│
│  │    │      │3 段21│編號3 所竊得之張翔│          │以生損害│
│  │    │      │7 號  │峰NOKIA 牌型號5800│          │於他人，│
│  │    │      │      │行動電話1 支，販售│          │處有期徒│
│  │    │      │      │予不知情之威逸國際│          │刑參月，│
│  │    │      │      │通訊社員工黃君逸，│          │如易科罰│
│  │    │      │      │並基於行使偽造私文│          │金，以新│
│  │    │      │      │書之犯意，在買賣切│          │臺幣壹仟│
│  │    │      │      │結書「立約人」欄上│          │元折算壹│
│  │    │      │      │，偽造「王志鳴」之│          │日。買賣│
│  │    │      │      │署押1 枚，將該買賣│          │切結書「│
│  │    │      │      │切結書交付予黃君逸│          │立約人」│
│  │    │      │      │收受而行使之，用以│          │欄上偽造│
│  │    │      │      │表示係王志鳴出賣上│          │之「王志│
│  │    │      │      │開行動電話，足生損│          │鳴」之署│
│  │    │      │      │害於王志鳴及黃君逸│          │押壹枚沒│
│  │    │      │      │。（涉嫌竊盜王志鳴│          │收。    │
│  │    │      │      │財物部分，業經本院│          │        │
│  │    │      │      │以99年度訴字第3737│          │        │
│  │    │      │      │號判決確定在案）  │          │        │
├─┼──┼───┼───┼─────────┼─────┼────┤
│3 │王志│99年9 │新北市│持竊得之王志鳴之身│刑法第216 │謝如一行│
│  │鳴  │月1日 │土城區│分證正本，冒用王志│條、第210 │使偽造私│
│  │    │      │延和路│鳴之名義，將附表一│條        │文書，足│
│  │    │      │5 號  │編號4 竊得之游瑋弘│          │以生損害│
│  │    │      │      │SONY牌型號T700行動│          │於他人，│
│  │    │      │      │電話1 支，販售予不│          │處有期徒│
│  │    │      │      │知情之萬事達手機館│          │刑參月，│
│  │    │      │      │員工許叡麟，並基於│          │如易科罰│
│  │    │      │      │行使偽造私文書之犯│          │金，以新│
│  │    │      │      │意，在萬事達手機館│          │臺幣壹仟│
│  │    │      │      │中古機買賣契約書「│          │元折算壹│
│  │    │      │      │立切結書人」欄上，│          │日。中古│
│  │    │      │      │偽造「王志鳴」之署│          │機買賣契│
│  │    │      │      │名1 枚，將該中古機│          │約書「立│
│  │    │      │      │買賣契約書交付予許│          │切結書人│
│  │    │      │      │叡麟收受而行使之，│          │」欄上偽│
│  │    │      │      │用以表示係王志鳴出│          │造之「王│
│  │    │      │      │賣上開行動電話，足│          │志鳴」之│
│  │    │      │      │生損害於王志鳴及許│          │署押壹枚│
│  │    │      │      │叡麟。（涉嫌竊盜王│          │沒收。  │
│  │    │      │      │志鳴財物部分，業經│          │        │
│  │    │      │      │本院以99年度訴字第│          │        │
│  │    │      │      │3737號判決確定在案│          │        │
│  │    │      │      │）                │          │        │
└─┴──┴───┴───┴─────────┴─────┴────┘
附表三：
┌──┬──────────────┬──────────┬────┬────────┐
│編號│品名                        │備註                │諭知沒收│扣案時間、地點  │
│    │                            │                    │之法條  │                │
├──┼──────────────┼──────────┼────┼────────┤
│1   │LG廠牌、CE0168款式行動電話1 │被告因犯本件竊盜所得│不沒收  │編號1 至12，均係│
│    │支（IEMI：000000000000000） │業已發還被害人顏良原│        │於99年11 月9日15│
│    │                            │。                  │        │時40分，在臺北縣│
├──┼──────────────┼──────────┼────┤土城市○○路19號│
│2   │行動電話電池1個             │被告因另犯竊盜所得，│同上    │4 樓查獲。      │
│    │                            │無證據足認與本件犯罪│        │                │
│    │                            │有關，且均非違禁物或│        │                │
│    │                            │本院應義務沒收之物。│        │                │
├──┼──────────────┼──────────┼────┤                │
│3   │回數票1張                   │同上                │同上    │                │
├──┼──────────────┼──────────┼────┤                │
│4   │PDA（palm）1個              │被告另犯竊盜所得，業│同上    │                │
│    │                            │已發還被害人王志鳴。│        │                │
├──┼──────────────┼──────────┼────┤                │
│5   │0000000000號SIM卡（000000000│被告所有，無證據足認│同上    │                │
│    │8105 ）1張                  │與本件犯罪有關，且均│        │                │
│    │                            │非違禁物或本院應義務│        │                │
│    │                            │沒收之物。          │        │                │
├──┼──────────────┼──────────┼────┤                │
│6   │好樂迪威利卡1張             │被告另犯竊盜所得，業│同上    │                │
│    │                            │已發還被害人王志鳴。│        │                │
├──┼──────────────┼──────────┼────┤                │
│7   │電話卡5張                   │其中4 張為被告所有、│同上    │                │
│    │                            │其中1 張為被告另犯竊│        │                │
│    │                            │盜所得（惟被告無法辨│        │                │
│    │                            │識何者為另案竊取所得│        │                │
│    │                            │之物），均無證據足認│        │                │
│    │                            │與本件犯罪有關，且均│        │                │
│    │                            │非違禁物或本院應義務│        │                │
│    │                            │沒收之物。          │        │                │
├──┼──────────────┼──────────┼────┤                │
│8   │悠遊卡2張                   │被告因另犯竊盜所得，│同上    │                │
│    │                            │無證據足認與本件犯罪│        │                │
│    │                            │有關，且均非違禁物或│        │                │
│    │                            │本院應義務沒收之物。│        │                │
├──┼──────────────┼──────────┼────┤                │
│9   │麥當勞甜心卡1張             │同上                │同上    │                │
├──┼──────────────┼──────────┼────┤                │
│10  │臺灣大車隊貴賓卡1張         │同上                │同上    │                │
├──┼──────────────┼──────────┼────┤                │
│11  │無限網卡1 個（含卡號61E093U2│被告因犯本件竊盜所得│同上    │                │
│    │00375 號之SIM 卡1 張卡及傳輸│業已發還被害人杜月笙│        │                │
│    │線1 條）                    │之配偶王嘉毓。      │        │                │
├──┼──────────────┼──────────┼────┤                │
│12  │檯燈1個                     │被告所有，無證據足認│同上    │                │
│    │                            │與本件犯罪有關，且均│        │                │
│    │                            │非違禁物或本院應義務│        │                │
│    │                            │沒收之物。          │        │                │
├──┼──────────────┼──────────┼────┼────────┤
│13  │信用卡5張                   │被告另犯竊盜所得，業│同上    │編號13至17，均係│
│    │                            │已發還被害人王志鳴。│        │於99年11 月9日21│
├──┼──────────────┼──────────┼────┤時35分，在臺北縣│
│14  │鑰匙2串                     │同上                │同上    │土城市○○路26號│
│    │                            │                    │        │（中連貨運）後方│
├──┼──────────────┼──────────┼────┤水溝內查獲。    │
│15  │印章2顆                     │同上                │同上    │                │
│    │                            │                    │        │                │
├──┼──────────────┼──────────┼────┤                │
│16  │皮夾1個                     │同上                │同上    │                │
│    │                            │                    │        │                │
├──┼──────────────┼──────────┼────┤                │
│17  │單據1批                     │同上                │同上    │                │
│    │                            │                    │        │                │
├──┼──────────────┼──────────┼────┼────────┤
│18  │SONY ERICSSON 廠牌、Z310i 款│同上                │同上    │編號18，係於99年│
│    │式行動電話1 支（IMEI：359058│                    │        │10月13日11時00分│
│    │00000000000）               │                    │        │，由張茂昌在臺北│
│    │                            │                    │        │市○○區○○街1 │
│    │                            │                    │        │段69號8 樓提交警│
│    │                            │                    │        │方扣案。        │
│    │                            │                    │        │                │
│    │                            │                    │        │                │
│    │                            │                    │        │                │
├──┼──────────────┼──────────┼────┼────────┤
│19  │SAMSUNG 廠牌、CC03款式行動電│被告因犯本件竊盜所得│同上    │編號19至23，係於│
│    │話1 支（IMEI：00000000000000│，應發還予被害人張家│        │99年10月19日20時│
│    │11 ）                       │豪。                │        │00分許，由張茂昌│
├──┼──────────────┼──────────┼────┤在臺北市中正區武│
│20  │SAMSUNG 廠牌、J208款式行動電│被告因犯本件竊盜所得│同上    │昌街1 段69號8 樓│
│    │話1 支(IMEI:：00000000000000│業已發還被害人陳立群│        │提交警方扣案。  │
│    │2 ）                        │。                  │        │                │
├──┼──────────────┼──────────┼────┤                │
│21  │LG廠牌、款式KU250 行動電話1 │被告因另犯竊盜所得，│同上    │                │
│    │支（IMEI：000000000000000 ）│無證據足認與本件犯罪│        │                │
│    │                            │有關，且均非違禁物或│        │                │
│    │                            │本院應義務沒收之物。│        │                │
├──┼──────────────┼──────────┼────┤                │
│22  │LG廠牌、KU380 款式行動電話1 │被告另犯竊盜所得，業│同上    │                │
│    │支（IMEI：000000000000000 ）│已發還被害人呂靖森。│        │                │
├──┼──────────────┼──────────┼────┤                │
│23  │長江牌、TV969 款式行動電話1 │被告因犯本件竊盜所得│同上    │                │
│    │支（IMEI：000000000000000 、│業已發還告訴人謝育坤│        │                │
│    │000000000000000）           │。                  │        │                │
├──┼──────────────┼──────────┼────┼────────┤
│24  │SONY廠牌、T700款式行動電話1 │被告因犯本件竊盜所得│同上    │編號24，於99 年 │
│    │支（IMEI：000000000000000） │業已發還告訴人游瑋弘│        │11月25日11時13  │
│    │                            │。                  │        │分，由許叡麟在臺│
│    │                            │                    │        │北市○○區○○街│
│    │                            │                    │        │1 段69號8 樓提交│
│    │                            │                    │        │警方扣案。      │
│    │                            │                    │        │                │
│    │                            │                    │        │                │
│    │                            │                    │        │                │
└──┴──────────────┴──────────┴────┴────────┘